【裁判字號】    99,訴,1922
【裁判日期】    990928
【裁判案由】    妨害風化
【裁判全文】
臺灣臺中地方法院刑事判決              99年度訴字第1922號
公  訴  人  臺灣臺中地方法院檢察署檢察官
被      告  甲○○
上列被告因妨害風化案件，經檢察官提起公訴（99年度偵字第10
746號），本院判決如下：
    主    文
甲○○意圖使女子與他人為性交行為，而媒介以營利，累犯，處
有期徒刑伍月，如易科罰金，以新臺幣壹仟元折算壹日。扣案之
外出單壹張及新臺幣參仟捌佰元，均沒收。
    犯罪事實
一、甲○○前因違反建築法案件，經本院以95年度中簡字第2619
    號判決判處有期徒刑5 月確定，嗣經本院以96年度聲減字第
    8521號裁定減刑為有期徒刑2 月15日確定，於民國97年3 月
    3 日執行完畢。詎仍不知悔改，竟基於意圖使女子與他人為
    性交行為而媒介以營利之犯意，自98年12月1 起，擔任址設
    臺中市○區○○路75號「18度名店KTV 」之負責人，並自99
    年2 月間起，僱佣史蕙榕為該店內服務小姐。其經營模式為
    由甲○○先接待及向男客介紹消費方式，並表示可帶店內服
    務小姐出場後，再安排服務小姐至該店包廂內陪男客歡唱飲
    酒，而媒介男客與服務小姐出場至「18度名店KTV 」外之不
    特定之汽車旅館內進行性交行為，每次性交易代價為每3 小
    時新臺幣（以下同）3800元，甲○○從中抽取1700元，其餘
    2100元則歸服務小姐所有，藉此方式以營利。嗣於99年4 月
    20日晚間9 時許，男客丁○○進入「18度名店KTV 」消費，
    由甲○○接待丁○○至該店內202 號包廂，並向丁○○介紹
    上開消費方式後，安排史蕙榕進入該包廂內為丁○○服務，
    其後丁○○乃支付3 小時之服務費用共計3800元予甲○○，
    而帶同史蕙榕前往址設臺中市○區○○路2 段2 號之「優勝
    美地汽車旅館」202 號房內進行性交行為。迨於同日晚間10
    時50分許，丁○○與史蕙榕結束性交易行為，甫步出優勝美
    地汽車旅館202 號房時，為警上前盤查，而查悉上情；再經
    警於同日晚間11時20分許，前往「18度名店KTV 」，徵得甲○○之同意在該店執行搜索後，扣得99年4 月20日藝名「小
    Ｓ」之史蕙榕外出單1 張及現金3800元。
二、案經臺中市警察局第二分局報告臺灣臺中地方法院檢察署檢
    察官偵查起訴。
    理    由
壹、證據能力方面：
一、按刑事訴訟法第159 條第1 項規定：「被告以外之人於審判
    外之言詞或書面陳述，除法律有規定者外，不得為證據。」
    ；同法第159 之2 規定：「被告以外之人於檢察事務官、司
    法警察官或司法警察調查中所為之陳述，與審判中不符時，
    其先前審判外之陳述具有較可信之特別情況，且為證明犯罪
    事實存否所必要者，得為證據」。此所謂「被告以外之人於
    檢察事務官、司法警察官或司法警察調查中所為之陳述，與
    審判中不符時」，係指被告以外之人於審判中，以證人身分
    依法定程序到場具結陳述，並接受被告之詰問，而其陳述與
    先前在檢察事務官、司法警察官或司法警察調查中所為之陳
    述不符時而言，如被告以外之人未於審判中，以證人身分依
    法定程序到場具結陳述，並接受被告之詰問，又無同法第15
    9 條之3 所列各款情形之一者，則其於檢察事務官、司法警
    察官或司法警察調查中所為之陳述，縱具有特別可信之情況
    ，且為證明犯罪事實存否所必要者，仍不符上開規定，而無
    證據能力，不得採為斷罪證據（最高法院97年度台上字第15
    85號判決參照）。本案證人丁○○於警詢時之陳述，係屬審
    判外之言詞陳述，依刑事訴訟法第159 條第1 項之規定，原
    即不得作為證據，且其於警詢時之陳述，與嗣於本院審判中
    所為陳述有所不符，而證人丁○○於本院審理時亦證述：「
    （檢察官問：你在警詢、偵查中，警察或檢察官對你訊問或
    詢問時有無不法取供？）檢察官沒有，警察是如果不照他的
    意思他就一直拖延，拖延很久我受不了，就照警察的意思。
    我在檢察官那邊講的才是真正的意思。」、「．．剛進去（
    汽車旅館）小姐打她的電腦我看電視，我就想說怎麼各作各
    的事，約20分左右，我覺得這樣不好，小姐就叫我去洗澡，
    我就去洗澡，因為我有性功能障礙，所以就沒有辦法進入小
    姐的性器官，警詢時，警察一直叫我說有性交有進入小姐的
    性器官，事實上我們的性器官有接觸，但沒有進入。」、「
    （檢察官問）你剛剛稱，警察叫你要照他的意思是否指上開
    所述，你的性器官有插入小姐的性器官內這一段？）是的。
    」、「（檢察官問：其他部分陳述，警察有無強迫你要如何
    陳述？）我記不得，我只有剛剛所述那一段比較有印象。」
    、「（檢察官問：為何你會在警詢稱是店內經理帶你進包廂
    並介紹史蕙榕替你服務，又再警察提示被告甲○○的年籍資
    料供你辨認時經你當場指證無訛？）沒有指證過。是在製作
    筆錄時，警察指著外面說，是不是外面的那一個人，我當時
    跟警察說時間很短，我沒有印象。」等語（見本院99年9 月
    14日審判筆錄第4 至5 頁、第7 頁），亦難認證人丁○○於
    警詢時之證述係出於其自由意志。雖證人即警詢之員警乙○○於本院審理時證稱：「（檢察官問：該次筆錄時間大概多
    久？）應該2 、30分鐘。」、「（檢察官問：過程中，你們
    有沒有指示證人一定要如何回答？）沒有，可是我們有做事
    前的溝通，請證人詳細陳述並且坦承，因為我們覺得證人好
    像怕回派出所，怕有事情，像我們談話過程，證人說他有摸
    小姐胸部，親熱的時候小姐不讓他親嘴，又不讓他摸胸部，
    這部分我就沒有記載筆錄內。」、「（檢察官問：根據調查
    筆錄，你們作筆錄的時間，是20分鐘，請問筆錄的起訖時間
    是如何認定？我開始作筆錄時看時間是幾點我們就紀錄幾點
    ，結束時時間是幾點我們就紀錄幾點。」等語（見本院同上
    審判筆錄第12至13頁），然證人丁○○係於99年4 月20日晚
    間10時50分許，即為警攔查等情，有員警職務報告在卷可按
    （見警卷第39至40頁），而觀諸證人丁○○開始製作警詢筆
    錄時間已為99年4 月21日凌晨1 時10分許，佐以證人乙○○
    亦供承渠等於製作證人丁○○警詢筆錄前曾與其進行溝通，
    及證人丁○○為37年10月6 日生，案發時已年高61歲，應難
    耐夜半挑燈訊問之煎熬等情，益徵證人丁○○供證其警詢時
    因受不了員警一再拖延，而依照員警意思製作警詢筆錄等語
    ，堪可採信。則證人丁○○警詢筆錄既非出於其自由意志所
    製作，檢察官亦未就證人丁○○警詢中之陳述具有可信之特
    別情況提出證據證明，難認證人丁○○警詢時之陳述有刑事
    訴訟法第159 條之2 得為證據之例外情形，依刑事訴訟法第
    159 條第1 項之規定，證人丁○○於警詢時之證述當無證據
    能力。
二、次按被告以外之人於偵查中向檢察官所為之陳述，除顯有不
    可信之情況者外，得為證據，刑事訴訟法第159 條之1 第2
    項定有明文。偵查中對被告以外之人所為之偵查筆錄，或被
    告以外之人向檢察官所提之書面陳述，性質上均屬傳聞證據
    ，惟現階段刑事訴訟法規定檢察官代表國家偵查犯罪、實施
    公訴，依法其有訊問被告、證人及鑑定人之權，證人、鑑定
    人且須具結，而實務運作時，檢察官偵查中向被告以外之人
    所取得之陳述，原則上均能遵守法律規定，不致違法取供，
    其可信度極高，是以被告以外之人前於偵查中所為之證述，
    除反對該項供述得具有證據能力之一方，已釋明「顯有不可
    信之情況」之理由，且於審判中已主張詰問該被告以外之人
    ，而未獲詰問的機會外，不宜遽指該證人於偵查中之陳述不
    具證據能力。本案證人丁○○、史蕙榕於偵查中具結所為之
    證述，被告並未釋明前開供述有何顯不可信之情況，自具有
    證據能力。
三、另按被告以外之人（包括證人、鑑定人、告訴人、被害人及
    共同被告等）於審判外之陳述雖不符刑事訴訟法第159 條之
    1 至之4 等4 條之規定，而經當事人於審判程序同意作為證
    據，法院審酌該言詞陳述或書面陳述作成時之情況，認為適
    當者，亦得為證據；當事人、代理人或辯護人於法院調查證
    據時，知有刑事訴訟法第159 條第1 項不得為證據之情形，
    而未於言詞辯論終結前聲明異議者，視為有前項之同意，同
    法第159 條之5 定有明文。立法意旨在於傳聞證據未經當事
    人之反對詰問予以核實，原則上先予排除。惟若當事人已放
    棄反對詰問權，於審判程序中表明同意該等傳聞證據可作為
    證據；或於言詞辯論終結前未聲明異議，基於尊重當事人對
    傳聞證據之處分權，及證據資料愈豐富，愈有助於真實發見
    之理念，且強化言詞辯論主義，使訴訟程序得以順暢進行，
    上開傳聞證據亦均具有證據能力。查證人史蕙榕於警詢所為
    之陳述，對被告而言，性質上屬傳聞證據，惟被告及檢察官
    於本院審理中調查證據時，知有刑事訴訟法第159 條第1 項
    不得為證據之情形，未於言詞辯論終結前聲明異議，且本院
    審認上開證據作成時之情況，應無違法取證或不當情事，與
    本案待證事實間復具有相當之關聯性，以之作為證據應屬適
    當，依刑事訴訟法第159 條之5 規定，自有證據能力。
四、又傳聞法則乃對於被告以外之人於審判外之言詞或書面陳述
    而為之規範，本案判決以下所引用之非供述證據，無刑事訴
    訟法第159 條第1 項規定傳聞法則之適用，經本院於審理時
    依法踐行調查證據程序，檢察官及被告均不爭執各該證據之
    證據能力，且與本案待證事實具有自然之關聯性，亦查無依
    法應排除其證據能力之情形，依法自得作為證據。
貳、實體方面：
一、訊據被告甲○○固不否認自98年12月1 日起，擔任位於臺中
    市○區○○路75號「18度名店KTV 」之負責人，及於99年4
    月20日晚間9 時許，向男客丁○○介紹該店消費方式為3 小
    時3800元，並安排該店服務小姐史蕙榕進入202 包廂內為丁○○服務，而丁○○則於當天支付3800元後，帶同史蕙榕外
    出之事實，惟矢口否認有何意圖使人為性交行為而媒介以營
    利之犯行，辯稱：伊店內規定不得從事性交易，伊亦於應徵
    時有告知小姐不得為性交易云云。經查：
  (一)被告自98年12月1 日起，擔任位於臺中市○區○○路75號「
    18度名店KTV 」之負責人，並自99年2 月間起，僱佣史蕙榕
    為該店內服務小姐等情，業據被告供承在卷（見警卷第5 至
    6 頁、偵查卷第19至20頁、本院卷第16頁背面），且核與證
    人史蕙榕於警、偵訊中證述其係自99年2 月間起，向該店負
    責人甲○○應徵而至店內從事伴唱、陪客人喝酒聊天等語相
    符（見警卷第12至13頁、偵查卷第34頁），並有讓渡書及臺
    中市政府營利事業登記證影本各1 份（見警卷第30至31頁）
    附卷可稽。此部分之事實堪可認定。
  (二)證人丁○○於99年4 月20日晚間9 時許，進入「18度名店KT
    V 」消費時，係由被告接待丁○○至該店內202 號包廂，並
    向丁○○介紹消費方式為每1 小時1200元及200 元之清潔費
    ，並表示可帶店內服務小姐出場後，被告即安排服務小姐史
    蕙榕進入該包廂內為丁○○服務，其後丁○○支付3 個小時
    共計3800元之服務費用予被告，而帶同史蕙榕外出等情，亦
    據被告於警、偵訊及本院準備程序供承不諱（見警卷第1至7
    頁、偵查卷第19至20頁、本院卷第16頁背面至17頁），並有
    99年4 月20日藝名「小Ｓ」之史蕙榕外出單1 張及丁○○交
    付之現金3800元扣案可資佐證。被告此部分之供述應為真實
    ，而堪採信。雖證人丁○○於偵查中及本院審理時證稱：其
    進入該店內未詢問消費，被告僅介紹小姐，沒有講到價錢等
    語，惟證人丁○○亦證述其係第一次前往該店消費等情，則
    衡諸常情，被告焉有不對第一次前往消費之顧客詳加介紹該
    店消費方式之可能？且果被告未介紹該店之消費方式，證人
    丁○○又豈有完全未加詢問即入內消費，並於過程中主動提
    議欲帶同史蕙榕出場之理？佐以證人丁○○於本院審理時，
    經檢察官提示被告警詢時關於其介紹丁○○與史蕙榕外出，
    並向丁○○收費3800元之供述時，亦證述不記得被告，但確
    有該事實等語（見本院99年9 月14日審判筆錄第7 頁），足
    見證人丁○○此部分未介紹或詢問消費方式之證述，容係因
    其記憶力隨時間之經過減退，對部分事實記憶欠明確所致，
    要難因此即認被告前開供述不足採信。
  (三)又證人丁○○於帶同史蕙榕外出後，即前往址設臺中市○區
    ○○路2 段2 號之「優勝美地汽車旅館」202 號房內進行性
    交易行為，史蕙榕並於證人丁○○洗澡後，拆封汽車旅館內
    之保險套，將保險套套在證人丁○○之生殖器官上，但因證
    人丁○○存有性功能障礙，致其性器官僅能與史蕙榕之性器
    官有所接觸，而無法插入之事實，業據證人丁○○於偵查中
    及本院審理時證述明確（見偵查卷第32至33頁、本院99年9
    月14日審判筆錄第3 至9 頁），核與證人即本件查獲員警乙○○於本院審理時證述：「18度名店KTV 」多次遭檢舉，伊
    與丙○○、邱達祐等員警，乃前往「18度名店KTV 」店外埋
    伏，99年4 月20日當天，伊等見到男客丁○○與史蕙榕、甲○○自該店內步行出來，由甲○○與史蕙榕在該店門口等候
    ，丁○○步行去開車，然後至店門口接史蕙榕，就直接沿大
    雅路到優勝美地汽車旅館，伊等見狀跟隨至優勝美地汽車旅
    館，等了約20分鐘，就詢問櫃台，看丁○○車輛係進入哪個
    房間，房號伊已忘了，又過了20分鐘，房門打開，伊等即施
    行臨檢，將兩人分開詢問，丁○○坦承與史蕙榕前往優勝美
    地汽車旅館從事性交易，女子史蕙榕則否認與男客從事性交
    易，但伊等進去房間，發現床頭櫃有開封之保險套，遂繞回
    去「18度名店KTV 」，扣得外出單及現金3800元，並將負責
    人甲○○帶回派出所等語（見本院同上審判筆錄第10至12頁
    ），就查獲證人丁○○於上揭時間，自「18度名店KTV 」店
    內，帶同史蕙榕外出後，前往優勝美地汽車旅館從事性交易
    等節，互核一致。證人丁○○、乙○○與被告並無仇隙，衡
    情應無蓄意誣陷之可能，故其等所為證言應堪採信。此外，
    並有臺中市警察局第二分局永興派出所臨檢紀錄表1 紙及採
    證照片7 張在卷可稽（見警卷第29頁、第33至36頁），足證
    被告確有於上揭時、地，媒介男客丁○○與該店內服務小姐
    史蕙榕出場至「18度名店KTV 」外之汽車旅館內進行性交行
    為乙節，堪以認定。
  (四)被告雖抗辯：伊店內規定不得從事性交易，伊亦於應徵時有
    告知小姐不得為性交易云云。惟查：
  1.被告所提出要求史蕙榕所簽立切結書內雖載明：「擔任自由
    班現領服務生一職，工作期間應盡守本份安分守己；立此據
    以規範本人行為絕不違犯政府明定法律之不法行為；概括偷
    竊行為、吸食毒品、猥褻、色情交易等本店明令禁止之不法
    行為，經店方察覺或經由司法單位查獲不法行為，其一切法
    律責任自行負責，一蓋與本店無關，即時停職並放棄任職本
    店期間之押金、薪資與一切福利，以補償本店一切損失，絕
    無異議…」等語（見偵查卷第44頁），惟此僅為被告與店內
    服務小姐間之約定，如確有在現場查獲違法從事性交易各情
    ，仍應由卷內事證，客觀判斷被告是否知情而故意以此搪塞
    ，尚難以此即認與被告無關而解免刑責，合先敘明。
  2.又依「18度名店KTV 」消費方式，男客如要帶小姐出場，代
    價係每3 小時3800元乙情，業據被告供承在卷，並經證人丁○○證述明確，已如前述。再證人丁○○於帶同史蕙榕出場
    後，即與史蕙榕駕車前往優勝美地汽車旅館從事性交行為，
    且史蕙榕於證人丁○○要求從事性交行為時，並未拒絕，亦
    未向證人丁○○要求或提及額外之費用，3800元出場費應係
    包含性交易之代價等節，亦據證人丁○○於本院審理時證述
    綦詳（見本院99年9 月14日審判筆錄第4 至9 頁），而衡情
    倘服務小姐出場至「18度名店KTV 」外與男客從事性交行為
    ，係屬其個人之行為，則史蕙榕豈有於丁○○要求從事性交
    行為時，未予拒絕，抑或向男客丁○○另行索取額外之性交
    易代價之可能？足見男客帶同小姐出場之代價每3 小時3800
    元，確應係包含性交易之代價無訛。被告上開所辯，要屬卸
    責之詞，不足採信。
  3.至證人史蕙榕雖於警詢及偵查中證稱：伊與男客丁○○前往
    汽車旅館，並未發生性行為，伊係在旅館房間內打電腦等語
    ，惟證人史蕙榕所述，已與證人丁○○、乙○○之證述不符
    ；況證人丁○○既係支付3 小時3800元之出場費予被告後，
    始帶同史蕙榕外出，且於離開「18度名店KTV 」後即直接駕
    車前往優勝美地汽車旅館，並未前往唱歌、吃宵夜之場所，
    如渠等並非係欲從事性交易，又何須大費周章前往汽車旅館
    ，再任由史蕙榕自行在房間內打電腦，而未提供丁○○任何
    服務之可能？是證人史蕙榕前開所述，明顯與常情有違，不
    足採信，自難憑以為被告有利之認定。
  (五)再男客如要帶同小姐出場從事性交易，代價係每3 小時380
    0 元，業如前述，而該3800元，由被告抽取1700元，其餘21
    00元歸服務小姐分得等情，業據被告供承在卷，且核與證人
    史蕙榕於警詢時所述渠等拆帳之方式相符，是男客所支付每
    3 小時3,800 元之消費款中，確有由「18度名店KTV 」負責
    人即被告抽取1700元以營利，亦堪認定。
  (六)綜上所述，被告前開所辯，顯係卸責之詞，不足採信。本件
    事證明確，被告犯行，堪以認定。
二、核被告甲○○所為，係犯刑法第231 條第1 項之意圖使女子
    與他人為性交之行為而媒介以營利罪。又刑法第231 條第1
    項之處罰對象為引誘、容留或媒介之人，至犯罪構成要件乃
    以行為人主觀上有營利及使男女與他人為性交（或猥褻）行
    為之犯意，客觀上有引誘、容留或媒介之行為為已足，從而
    行為人只要以營利為目的，有使男女與他人為性交（或猥褻
    ）行為之意圖，而著手引誘、容留或媒介行為，犯罪即已完
    成，至於該男女與他人是否有為性交（或猥褻）之行為，則
    非所問，於犯罪之成立亦不生影響（最高法院91年度台上字
    第3531號判決意旨參照），本案被告媒介男客丁○○與該店
    內服務小姐史蕙榕出場至「18度名店KTV 」外之汽車旅館內
    從事性交行為，雖證人丁○○與史蕙榕2 人於從事性交行為
    時，因丁○○之性功能障礙問題，致丁○○之性器官未能插
    入史蕙榕之性器官而與之接合，然依前揭說明，仍無礙於被
    告本案犯罪之成立，併予敘明。被告前因違反建築法案件，
    經本院以95年度中簡字第2619號判決判處有期徒刑5 月確定
    ，嗣經本院以96年度聲減字第8521號裁定減刑為有期徒刑2
    月15日確定，於97年3 月3 日執行完畢等情，此有臺灣高等
    法院被告前案紀錄表1 份在卷足參，其前受有期徒刑之執行
    完畢5 年內，故意再犯本件有期徒刑以上之罪，為累犯，應
    依刑法第47條第1 項之規定加重其刑。爰審酌被告為圖一己
    之私利，假藉經營KTV 之外觀，暗中從事媒介性交行為，而
    行妨害風化之實，所為敗壞社會善良風氣，且影響社會大眾
    對正常營業KTV 之觀感，應予非難，且犯後否認犯行，未見
    悔意，惟念其犯罪手段尚屬平和，歷時亦非久遠，犯罪所得
    非鉅等一切情狀，量處如主文所示之刑，並斟酌被告之資力
    、智識程度等情，諭知以1,000 元折算1 日之易科罰金折算
    標準，以資懲儆。公訴人於論告時雖對被告具體求刑有期徒
    刑10月以上，然被告媒介女子與他人為性交行為以營利，雖
    有不當，惟本院考量其所媒介所得非鉅，又僅有1 次，認公
    訴人求處有期徒刑10月以上，尚嫌過重，併予敘明。扣案之
    99年4 月20日藝名「小Ｓ」之史蕙榕外出單1 張及現金3800
    元，係被告所有，分別供本件犯罪所用之物及犯罪所得之物
    ，業據被告供承在卷，應各依刑法第38條第1 項第2 款、第
    3 款之規定併予宣告沒收之。
據上論斷，應依刑事訴訟法第299 條第1 項前段，刑法第231 條
第1項 前段、第47條第1 項、第41條第1 項前段、第38條第1 項
第2 款、第3 款，刑法施行法第1 條之1 ，判決如主文。
本案經檢察官吳昆璋到庭執行職務。
中    華    民    國    99    年    9    月    28     日
                  刑事第十七庭  審判長法  官  劉邦繡
                                      法  官  簡芳潔
                                      法  官  劉惠娟
以上正本證明與原本無異。
如不服本判決應於收受判決後10日內向本院提出上訴書狀，並應
敘述具體理由；其未敘述上訴理由者，應於上訴期間屆滿後20日
內向本院補提理由書（均須按他造當事人之人數附繕本）「切勿
逕送上級法院」。
                                      書記官  童淑芬
中    華    民    國    99    年    9    月     28    日
附錄論罪科刑法條
中華民國刑法第231條第1項
意圖使男女與他人為性交或猥褻之行為，而引誘、容留或媒介以
營利者，處5 年以下有期徒刑，得併科10萬元以下罰金。以詐術
犯之者，亦同。

司法院資訊處製作；財團法人民間司法改革基金會備份。
